ACORDAO-COMPLETO-2576001

ACÓRDÃO DE RELAÇÃO

ACÓRDÃO DE RELAÇÃO 1580/2023 ATA 3/2023 - SEGUNDA CÂMARA

Acórdão 1580/2023-TCU-Segunda Câmara
	VISTOS e relacionados estes autos de tomada de contas especial instaurada pela Secretaria Especial do Desenvolvimento Social em desfavor de Alair Francisco Correa e do Município de Cabo Frio (RJ) , em razão da não comprovação da regular aplicação dos recursos repassados pela União por meio do Fundo Nacional de Assistência Social;
	Considerando que, após a expedição do ofício de citação daquele Município, sobrevieram aos autos requerimentos de parcelamento de débito constantes das peças 94 e 97, subscritos por José Bonifácio Ferreira Novellino (Prefeito) e Victor Loiola Rodrigues Gaspar (Procurador-Geral do Município) ;
	
	Considerando que, em qualquer fase do processo, o Tribunal pode autorizar o pagamento parcelado da importância devida em até 36 parcelas (art. 26 da Lei 8.443/1992) , desde que o processo não tenha sido remetido para cobrança judicial; 
	Considerando que o art. 202, § 1º, do RI/TCU estabelece que os débitos serão atualizados monetariamente e, caso o responsável venha a ser condenado pelo Tribunal, serão acrescidos de juros de mora; e
	Considerando os pareceres uníssonos da unidade técnica (peças 98-99) e do Ministério Público junto ao TCU (peça 100) ;
	ACORDAM os Ministros do Tribunal de Contas da União, reunidos em sessão da Segunda Câmara, em:
	a)  autorizar o recolhimento parcelado dos débitos abaixo discriminados, atualizados monetariamente, a partir das datas especificadas, até o prazo fixado no item "b", aos cofres do Fundo Nacional de Assistência Social, em 10 parcelas mensais consecutivas:
	Data de ocorrência
	Valor histórico (R$) 

	15/6/2016
	32.387,90

	13/6/2016
	2.853,00

	13/6/2016
	1.004,84

	13/6/2016
	3.917,67

	13/6/2016
	4.970,61

	17/6/2016
	4.251,55

	17/6/2016
	9.948,16

	14/11/2016
	4.421,86

	29/11/2016
	1.274,20

	13/12/2016
	4.421,86

	15/12/2016
	27.139,30

	13/4/2016
	74.020,00

		b) fixar o vencimento da primeira parcela em 15 dias a contar do recebimento da notificação e o das demais a cada 30 dias, com incidência de correção monetária sobre o valor de cada parcela;
	c)  alertar ao responsável que, conforme disposto no §2º do art. 217 do Regimento Interno/TCU, o não recolhimento de qualquer das parcelas importará no vencimento antecipado do saldo devedor, ensejando a condenação em débito, que será acrescido dos juros de mora e correção monetária; e
	d) comunicar aos requerentes e ao Fundo Nacional de Assistência Social a prolação do presente Acórdão.
1. Processo TC-Processo 037.452/2021-5 (TOMADA DE CONTAS ESPECIAL) 
	1.1. Responsáveis: Alair Francisco Correa (XXX.548.507-XX) ; Município de Cabo Frio - (RJ) (28.549.483/0001-05) .
	1.2. Órgão/Entidade: Município de Cabo Frio (RJ) .
	1.3. Relator: Ministro Antonio Anastasia.
	1.4. Representante do Ministério Público: Procurador Júlio Marcelo de Oliveira.
	1.5. Unidade Técnica: Unidade de Auditoria Especializada em Tomada de Contas Especial (AudTCE) .
	1.6. Representação legal: não há.
	1.7. Determinações/Recomendações/Orientações: não há.

Segunda Câmara

Município de Cabo Frio (RJ).

Alair Francisco Correa (XXX.548.507-XX); Município de Cabo Frio - (RJ) (28.549.483/0001-05).

ANTONIO ANASTASIA

não há.

Procurador Júlio Marcelo de Oliveira.

TOMADA DE CONTAS ESPECIAL (TCE)

Unidade de Auditoria Especializada em Tomada de Contas Especial (AudTCE).